【裁判字號】    94,易,1097
【裁判日期】    950421
【裁判案由】    竊盜
【裁判全文】
臺灣臺南地方法院刑事判決              94年度易字第1097號
公  訴  人  臺灣臺南地方法院檢察署檢察官
被      告  丙○○
                    現因另案於高雄第二監獄執行中
上列被告因竊盜案件，經檢察官提起公訴（九十四年度偵字第一
四二四０號），經本院判決如下：
    主  文
丙○○竊盜，累犯，處有期徒刑陸月，如易科罰金，以參佰元折
算壹日。
    事  實
一、丙○○於民國九十三年間，因贓物案件，經臺灣臺南地方法
    院以九十三年度簡字第二二一一號刑事簡易判決判處有期徒
    刑三月確定，並於九十四年七月二十七日執行完畢。丙○○
    復於前案執行完畢五年內，基於意圖為自己不法之所有，於
    九十四年十月九日上午十時許，在台南市○○路一一號前，
    隨手拾撿置於地上，不知何人所有之磚塊一塊，持以砸毀薛
    世鉉所有，而交由甲○○管領使用之車號四五七三─ＬＹ號
    自用小客車之擋風玻璃（毀損部分，未據告訴），並開啟前
    開自用小客車車門，進而入內徒手竊取甲○○所有，置於車
    內，並承裝甲○○所有之玉山銀行現金卡、中華商銀現金卡
    、華南銀行現金卡、中國信託商業銀行現金卡、國泰世華銀
    行現金卡、臺北富邦銀行現金卡、臺北國際商業銀行現金卡
    各一張，及甲○○管領持有之李易庭身分證與駕駛執照各一
    張之皮包二只得手。嗣經甲○○報警循線查獲，而悉上情，
    並當場扣得李易庭身分證及駕駛執照各一張。
二、案經台南市警察局第五分局報告台灣台南地方法院檢察署檢
    察官偵查起訴。
    理  由
一、上揭犯罪事實業據被告丙○○於本院審理時供承不諱，核與
    證人即目睹被告行竊過程之陳嘉蓉於警詢中證述所見被告行
    竊過程相符，並有扣押書、贓物認領保管單各一紙在卷可稽
    ，被告於本院審理時之自白與事實相符，應堪採信。被告竊
    盜犯行明確，堪以認定，應依法論科。
二、核被告所為係犯刑法第三百二十條第一項之竊盜罪。起訴意
    旨雖認被告行竊之際，另行攜帶磚塊，故認被告所為係犯刑
    法第三百二十一條第一項第三款之攜帶兇器竊盜罪嫌等語。
    惟按刑法第三百二十一條第一項第三款攜帶兇器竊盜罪，所
    稱之兇器，乃依一般社會觀念足以對人之生命、身體、安全
    構成威脅，而具有危險性之「器械」而言，而磚塊、石頭乃
    自然界之物質，尚難謂為通常之「器械」，從而攜帶磚塊、
    石頭，並持以砸毀他人車窗竊盜部分，尚難論以攜帶兇器竊
    盜罪，最高法院九十二年度台非字第三八號著有判決可資參
    照。是被告所為應非起訴意旨所認之刑法第三百二十一條第
    一項第三款之攜帶兇器竊盜罪。此部分亦經公訴檢察官當庭
    更正，附此敘明。被告於九十三年間，因贓物案件，經本院
    以九十三年度簡字第二二一一號刑事簡易判決判處有期徒刑
    三月確定，並於九十四年七月二十七日執行完畢等情，有台
    灣高等法院被告前案紀錄表一份在卷可稽。被告於有期徒刑
    執行完畢後，五年內再犯本件法定刑有期徒刑以上之罪，為
    累犯，應依刑法第四十七條之規定，加重其刑。爰審酌被告
    動機、手段、所得、於偵查中否認部分犯行，遲至本院審理
    始行坦承全部犯行之態度等一切情狀，量處如主文所示之刑
    ，並諭知易科罰金之折算標準，以資懲儆。另公訴意旨雖認
    被告竊盜被害人甲○○使用之前揭自用小客車內之財物，另
    包含被害人甲○○置於該車內之現金新台幣（下同）四十七
    萬元，因認被告就此部分亦涉有竊盜罪嫌等語。訊據被告於
    偵查及本院審理時均否認涉有此部分竊盜犯行，辯稱：其進
    入被害人前開自用小客車內行竊時，並未看到被害人甲○○
    所述之四十七萬元現金等語。經查：被害人甲○○於本院審
    理時，雖以證人身分結證稱：其在車內併同遺失之物，尚有
    一只內裝現金四十七萬元之皮包等語，並稱：該筆四十七萬
    元之現金，係友人歸還及其向銀行借貸之款項云云。惟被害
    人甲○○於本院審理時，以證人身分具結後，經檢察官詢以
    該筆款項之來源時，先證稱：係友人徐榮展歸還十八萬元，
    及向富邦銀行借貸八萬元、向新竹商銀借貸五萬元云云，經
    檢察官質疑其所述款項之來源數目，與其所稱之四十七萬元
    不符時，證人甲○○復改稱：另有修車之款項及他人撞擊其
    車而賠償之款項等來源云云（均參見本院卷第四三頁）。是
    被害人甲○○就該筆四十七萬元之來源，前後證述不一，是
    否可採，已非無疑。且依證人甲○○前開所證，其所遺失之
    四十七萬元款項，均應有相關之證人或資料可資佐證，然經
    本院於九十五年一月十一日審理時，請其返家尋找相關證人
    姓名及證據資料以資佐證其前開證述，證人甲○○復於九十
    五年四月七日應訊時結證稱：其已無法提供其他事證證明該
    筆四十七萬元之來源等語（參見本院卷第六九頁），是依證
    人甲○○前後證述參照以觀，其車內是否確有該筆四十七萬
    元之現金，實非無疑。況按四十七萬元現金數目非微，衡情
    當無隨意置放於車內，未加管領，而不畏他人進入車內行竊
    之理。綜上所述，證人甲○○於案發當日是否確在車內置放
    四十七萬元之現金，尚非全然無疑，從而被告辯稱其並未竊
    得四十七萬元等語，當非無據，應堪採信。故應認被告此部
    分竊盜罪嫌尚有不足。惟此部分如成立犯罪，與前開論罪科
    刑部分屬實質一罪，爰不另為無罪判決之諭知。
據上論斷，應依刑事訴訟法第二百九十九條第一項前段，刑法第
三百二十條第一項、第四十七條、第四十一條第一項前段、罰金
罰鍰提高標準條例第一條前段、第二條，判決如主文。
本案經檢察官乙○到庭執行職務
中    華    民    國    95    年    4     月    21    日
                        刑事第十二庭
                          審判長法  官  陳志成
                                法  官  莊玉熙
                                法  官  卓穎毓
以上正本證明與原本無異。
如不服本判決，應於收受送達後10日內向本院提出上訴書狀（應
附繕本）。
                                書記官  秦建華
中    華    民    國    95    年    4     月    21    日
附錄法條：
中華民國刑法第320條
(普通竊盜罪、竊佔罪)
意圖為自己或第三人不法之所有，而竊取他人之動產者，為竊盜
罪，處5年以下有期徒刑、拘役或500元以下罰金。
意圖為自己或第三人不法之利益，而竊佔他人之不動產者，依前
項之規定處斷。
前二項之未遂犯罰之。


司法院資訊處製作；財團法人民間司法改革基金會備份。
